【裁判字號】    89,上易,133
【裁判日期】    890131
【裁判案由】    竊盜
【裁判全文】
臺灣高等法院臺南分院刑事判決              八十九年度上易字第一三三號    Ｇ
      上  訴  人
      即  被  告  甲  ○  ○
右上訴人因竊盜案件，不服臺灣雲林地方法院八十八年度易字第九一九號，中華民國
八十八年十一月二十六日第一審判決（起訴案號：臺灣雲林地方法院檢察署八十八年
度偵字第三二一四號），提起上訴，本院判決如左：
      主      文
原判決撤銷。
甲○○連續攜帶兇器竊盜，處有期徒刑捌月，
扣案之鐵棍二支、鐵扒、千斤頂一座、開口鉗、斜口鉗、活動板手、鐵鎚各一支、梅
花板手二支均沒收。
      事      實
一、甲○○基於意圖為自己不法所有之概括犯意，於民國八十八年六月五日晚上七時
    許，駕駛車號ＴＬ－四六六七號自用箱型車，攜有客觀上足對人身安全產生危害
    ，為甲○○所有之扣案之鐵棍二支、鐵扒、千斤頂一座、開口鉗、斜口鉗、活動
    板手、鐵鎚各一支、梅花板手二支置於車上預備供行竊使用，內載不知情之妻黃
    金鶯（另經公訴人為不起訴處分）及無犯意之兒子王國義，在雲林縣二崙鄉○○
    村○○段○路旁，並攜客觀上亦足對人身安全構成危險之斜口鉗及梅花板手各一
    支下車，以之剪開該路旁抽水馬達電線，並轉開螺絲之方式，連續竊取乙○○、
    丙○○、戊○○持有之抽水馬達各一台，丁○○持有之抽水馬達及抽水機各一台
    ，得手後均將該物搬至上開箱型車據為己有。嗣於同日晚上八時五十分許，為警
    在上開農路當場查獲，並扣得上開鐵棍等器具及上開箱型車。
二、案經雲林縣警察局西螺分局報告臺灣雲林地方法院檢察署檢察官偵查起訴。
      理      由
一、右揭竊盜之犯罪事實業據被告甲○○坦承不諱，核與現場目擊證人王國義於警訊
    中所述相符，並為被害人乙○○、丙○○、戊○○、丁○○於警訊中證述其抽水
    馬達等物失竊明確，復有贓物領據四紙附卷可稽、扣案之扣案之鐵棍二支、鐵扒
    、千斤頂一座、開口鉗、斜口鉗、活動板手、鐵鎚各一支、梅花板手二支足資佐
    證。而被告係獨力竊取上開抽水馬達、抽水機等物，業據公訴人當場勘驗被告行
    竊過程屬實，製有勘驗筆錄、現場照片數幀在卷足參。被告雖另辯稱伊不認為上
    述鐵鎚等物係兇器云云，然該等器具經原審法院當庭勘驗結果，均係長約三十公
    分以上之鐵器，客觀上已足對人身安全產生危害無誤，自為刑法第三百二十一條
    第一項第三款所稱之兇器無疑，且被告雖僅攜帶梅花板手、斜口鉗下車行竊，但
    停在行竊地點旁邊之車上尚放置有上開其餘之工具，為被告所自承，是該等車上
    之器具以時間空間之接近觀之，被告亦係作為行竊使用，應無疑義。本件事證明
    確，被告犯行堪以認定，自應依法論科。
二、核被告所為，係犯刑法第三百二十一條第一項第三款之攜帶兇器竊盜罪。公訴意
    旨認被告僅偷竊抽水馬達四部而漏論被害人丁○○所被竊之抽水機一部，應予更
    正。被告先後四次犯行，時間緊接，方法相同，觸犯犯罪構成要件相同之罪名，
    顯係基於概括犯意而為，應依連續犯規定論以一罪，並加重其刑。原審因認被告
    犯行罪證明確予以論科固非無見，惟查除梅花板手、斜口鉗各壹支以外之工具，
    是否為被告犯罪使用原判決主文、事實及理由之認定不無矛盾，自有違誤，被告
    上訴意旨否認犯罪，徒陳詞指摘原判決不當，雖無可取，然原判決既有可議，自
    應由本院撤銷改判。爰審酌被告犯後坦承犯行，態度良好，但在短短時間內即沿
    路連續偷竊抽水馬達，犯罪情節非輕，惡性亦不淺等一切情狀，量處如有期徒刑
    捌月。扣案之扣案之鐵棍二支、鐵扒、千斤頂一座、開口鉗、斜口鉗、活動板手
    、鐵鎚各一支、梅花板手二支為被告竊盜時所用或供預備竊盜所用之物，且為被
    告所有，經被告所供甚明，依法宣告沒收之。至上開箱型車，亦僅為被告竊得馬
    達後帶離現場之物，爰不另為沒收之諭知。
據上論斷，應依刑事訴訟法第三百六十九條第一項前段、第三百六十四條、第二百九
十九條第一項前段，刑法第五十六條、第三百二十一條第一項第三款、第三十八條第
一款第二項，判決如主文。
本案經檢察官王碧霞到庭執行職務。
中    華    民    國      八十九      年      一      月    三十一      日
                                  臺灣高等法院臺南分院刑事第四庭
                                      審判長法官  陳    義    仲
                                            法官  徐    財    福
                                            法官  宋    明    蒼
右正本證明與原本無異。
不得上訴。
                                      法院書記官  余    素    美
中    華    民    國      八十九      年      一      月     三十一     日
附錄本案論罪科刑法條全文：
刑法第三百二十一條第一項第三款
犯竊盜罪而有左列情形之一者，處六月以上五年以下有期徒刑：
三、攜帶兇器而犯之者。
前項之未遂犯罰之。


司法院資訊處製作；財團法人民間司法改革基金會備份。
